# 关联方中：仅仅同受国家控制而不存在控制。不构成关联方关系，这个国家控制指什么？

提问人：paipai 时间：2010-11-03 20:39:15
指各级国资委吗? 谢谢。

回答人：chenyiwei
除了同属国有或国有控股企业这一点以外，不具有 36 号准则第四条所列举的任何一种情形的。 两者可能隶属于同一国资委，也可能隶属于不同的国资委。但属于同一国有企业集团的企业之间应当认为具有关联方关系。

提问人：漫步树林 时间：2013-06-24 12:01:47
急问：A公司的最大控股股东是国资委，请问国资委是否属于A公司的关联方？如果是，国资委是政府机构，与国资委的往来是否需要在关联方中进行披露？

回答人：chenyiwei
关联方关系是以控制、共同控制、重大影响为前提的。国资委作为国有股东的代表，是履行国有出资人职责和国资监管职责的机构，对所出资企业如果具有控制、共同控制或者重大影响的，所出资企业应作为关联方披露。